distr/hunspell/affix/vr.aff
SFX T Y 415

# Зворотня форма дієслів (-ся та -сь)
SFX T   ся	сь	тися		#  ~тися  ~тись


SFX T   тися	ться	[аеєиіїоуюя]тися	#		гнатися	гнаться

# МН для всіх закінчень
SFX T   тися	лася	[^ус]тися		#		гнатися	гналася	(Вона)
SFX T   тися	лась	[^ус]тися		#		гнатись	гналась	(Вона)
SFX T   тися	лося	[^ус]тися		#		гнатися	гналося	(Воно)
SFX T   тися	лось	[^ус]тися		#		гнатись	гналось	(Воно)
SFX T   тися	лися	[^ус]тися		#		гнатися	гналися	(Вони)
SFX T   тися	лись	[^ус]тися		#		гнатись	гнались	(Вони)

SFX T   тися	вся	[аеиіоя]тися		#		зігнатися	зігнався	(Я,	Ти,	Він)
SFX T   тися	всь	[аеиіоя]тися		#		зігнатись	зігнавсь	(Я,	Ти,	Він)
SFX T   тися	вшись	[аеиіоя]тися		#		зігнатись	зігнавшись
SFX T   тися	ся	[бгзкрх]тися		#		тертися	терся	(Я,	Ти,	Він)
SFX T   тися	шись	[бгзкрх]тися		#		тертись	тершись

# укорочений минулий
SFX T   нутися	лася	нутися		#		змерзнутися	змерзлася	(Вона)
SFX T   нутися	лась	нутися		#		змерзнутись	змерзлась	(Вона)
SFX T   нутися	лося	нутися		#		змерзнутися	змерзлося	(Воно)
SFX T   нутися	лось	нутися		#		змерзнутись	змерзлось	(Воно)
SFX T   нутися	лися	нутися		#		змерзнутися	змерзлися	(Вони)
SFX T   нутися	лись	нутися		#		змерзнутись	змерзлись	(Вони)
SFX T   нутися	ся	[^оя]нутися		#		змерзнутися	змерзся	(Я,	Ти,	Він)
SFX T   нутися	вся	[оя]нутися		#		прохолонутися	прохоловся	(Я,	Ти,	Він)
SFX T   нутися	всь	[оя]нутися		#		прохолонутись	прохоловсь	(Я,	Ти,	Він)
#нути	нув	    онути		#  прохолонути прохолонув	(Я, Ти, Він)
SFX T   нутися	нулася	нутися		#		змерзнутися	змерзнулася	(Вона)
SFX T   нутися	нулась	нутися		#		змерзнутись	змерзнулась	(Вона)
SFX T   нутися	нулося	нутися		#		змерзнутися	змерзнулося	(Воно)
SFX T   нутися	нулось	нутися		#		змерзнутись	змерзнулось	(Воно)
SFX T   нутися	нулися	нутися		#		змерзнутися	змерзнулися	(Вони)
SFX T   нутися	нулись	нутися		#		змерзнутись	змерзнулись	(Вони)
SFX T   нутися	нувся	нутися		#		змерзнутися	змерзнувся	(Я,	Ти,	Він)
SFX T   нутися	нувсь	нутися		#		змерзнутись	змерзнувсь	(Я,	Ти,	Він)

SFX T   нутися	шись	[^о]нутися		#		змерзнутись	змерзшись
SFX T   нутися	вшись	онутися		#		охолонутись	охоловшись
SFX T   нутися	нувшись	нутися		#		змерзнутись	змерзнувшись

# майб. для групи "укор. минулий"
SFX T   утися	уся	нутися		#		змерзнутися	змерзнуся	(Я)
SFX T   утися	усь	нутися		#		змерзнутись	змерзнусь	(Я)
SFX T   утися	ешся	нутися		#		змерзнутися	змерзнешся	(Ти)
SFX T   утися	еться	нутися		#		змерзнутиться	змерзнеться	(Він)
SFX T   утися	емося	нутися		#		змерзнутися	змерзнемося	(Ми)
SFX T   утися	емось	нутися		#		змерзнутись	змерзнемось	(Ми)
SFX T   утися	емся	нутися		#		змерзнутися	змерзнемся	(Ми)
SFX T   утися	етеся	нутися		#		змерзнутися	змерзнетеся	(Ви)
SFX T   утися	етесь	нутися		#		змерзнутись	змерзнетесь	(Ви)
SFX T   утися	уться	нутися		#		змерзнутися	змерзнуться	(Вони)

# паралельні коротші форми (вигибти, змерзти, тягти...)
SFX T   тися	нуся	[бгзкхя]тися		#		змерзтися	змерзнуся	(Я)
SFX T   тися	нусь	[бгзкхя]тися		#		змерзтись	змерзнусь	(Я)
SFX T   тися	нешся	[бгзкхя]тися		#		змерзтися	змерзнешся	(Ти)
SFX T   тися	неться	[бгзкхя]тися		#		змерзтиться	змерзнеться	(Він)
SFX T   тися	немося	[бгзкхя]тися		#		змерзтися	змерзнемося	(Ми)
SFX T   тися	немось	[бгзкхя]тися		#		змерзтись	змерзнемось	(Ми)
SFX T   тися	немся	[бгзкхя]тися		#		змерзтися	змерзнемся	(Ми)
SFX T   тися	нетеся	[бгзкхя]тися		#		змерзтися	змерзнетеся	(Ви)
SFX T   тися	нетесь	[бгзкхя]тися		#		змерзтись	змерзнетесь	(Ви)
SFX T   тися	нуться	[бгзкхя]тися		#		змерзтися	змерзнуться	(Вони)
SFX T   тися	нися	[бгзкх]тися		#		змерзтися	змерзнися	(Ти)
SFX T   тися	нись	[бгзкх]тися		#		змерзтись	змерзнись	(Ти)
SFX T   тися	німося	[бгзкх]тися		#		змерзтися	змерзнімося	(Ми)
SFX T   тися	німось	[бгзкх]тися		#		змерзтись	змерзнімось	(Ми)
SFX T   тися	німся	[бгзкх]тися		#		змерзтися	змерзнімся	(Ми)
SFX T   тися	ніться	[бгзкх]тися		#		змерзтися	змерзніться	(Ви)
SFX T   тися	нься	ятися		#		зів'ятися	зів'янься	(Ти)
SFX T   тися	ньмося	ятися		#		зів'ятися	зів'яньмося	(Ми)
SFX T   тися	ньмось	ятися		#		зів'ятись	зів'яньмось	(Ми)
SFX T   тися	ньтеся	ятися		#		зів'ятися	зів'яньтеся	(Ви)
SFX T   тися	ньтесь	ятися		#		зів'ятись	зів'яньтесь	(Ви)

# майб.
SFX T   тися	нуся	читися		#		відпочитися	відпочинуся	(Я)
SFX T   тися	нусь	читися		#		відпочитись	відпочинусь	(Я)
SFX T   тися	нешся	читися		#		відпочитися	відпочинешся	(Ти)
SFX T   тися	неться	читися		#		відпочититься	відпочинеться	(Він)
SFX T   тися	немося	читися		#		відпочитися	відпочинемося	(Ми)
SFX T   тися	немось	читися		#		відпочитись	відпочинемось	(Ми)
SFX T   тися	немся	читися		#		відпочитися	відпочинемся	(Ми)
SFX T   тися	нетеся	читися		#		відпочитися	відпочинетеся	(Ви)
SFX T   тися	нетесь	читися		#		відпочитись	відпочинетесь	(Ви)
SFX T   тися	нуться	читися		#		відпочитися	відпочинуться	(Вони)

SFX T   тися	нься	читися		#		відпочитися	відпочинься	(Ти)
SFX T   тися	ньмося	читися		#		відпочитися	відпочиньмося	(Ми)
SFX T   тися	ньмось	читися		#		відпочитись	відпочиньмось	(Ми)
SFX T   тися	ньтеся	читися		#		відпочитися	відпочиньтеся	(Ви)
SFX T   тися	ньтесь	читися		#		відпочитись	відпочиньтесь	(Ви)

SFX T   слатися	стелюся	(^|[^і])слатися		#		слатися	стелюся	(Я)
SFX T   слатися	стелюсь	(^|[^і])слатися		#		слатись	стелюсь	(Я)
SFX T   слатися	стелешся	(^|[^і])слатися		#		слатися	стелешся	(Ти)
SFX T   слатися	стелеться	(^|[^і])слатися		#		слатиться	стелеться	(Він)
SFX T   слатися	стелемося	(^|[^і])слатися		#		слатися	стелемося	(Ми)
SFX T   слатися	стелемось	(^|[^і])слатися		#		слатись	стелемось	(Ми)
SFX T   слатися	стелемся	(^|[^і])слатися		#		слатися	стелемся	(Ми)
SFX T   слатися	стелетеся	(^|[^і])слатися		#		слатися	стелетеся	(Ви)
SFX T   слатися	стелетесь	(^|[^і])слатися		#		слатись	стелетесь	(Ви)
SFX T   слатися	стелються	(^|[^і])слатися		#		слатися	стелються	(Вони)
SFX T   слатися	стелися	(^|[^і])слатися		#		слатися	стелися	(Ти)
SFX T   слатися	стелись	(^|[^і])слатися		#		слатись	стелись	(Ти)
SFX T   слатися	стелімося	(^|[^і])слатися		#		слатися	стелімося	(Ми)
SFX T   слатися	стелімось	(^|[^і])слатися		#		слатись	стелімось	(Ми)
SFX T   слатися	стелімся	(^|[^і])слатися		#		слатися	стелімся	(Ми)
SFX T   слатися	стеліться	(^|[^і])слатися		#		слатися	стеліться	(Ви)

SFX T   іслатися	стелюся	іслатися		#		підіслатися	підстелюся	(Я)
SFX T   іслатися	стелюсь	іслатися		#		підіслатись	підстелюсь	(Я)
SFX T   іслатися	стелешся	іслатися		#		підіслатися	підстелешся	(Ти)
SFX T   іслатися	стелеться	іслатися		#		підіслатиться	підстелеться	(Він)
SFX T   іслатися	стелемося	іслатися		#		підіслатися	підстелемося	(Ми)
SFX T   іслатися	стелемось	іслатися		#		підіслатись	підстелемось	(Ми)
SFX T   іслатися	стелемся	іслатися		#		підіслатися	підстелемся	(Ми)
SFX T   іслатися	стелетеся	іслатися		#		підіслатися	підстелетеся	(Ви)
SFX T   іслатися	стелетесь	іслатися		#		підіслатись	підстелетесь	(Ви)
SFX T   іслатися	стелються	іслатися		#		підіслатися	підстелються	(Вони)
SFX T   іслатися	стелися	іслатися		#		підіслатися	підстелися	(Ти)
SFX T   іслатися	стелись	іслатися		#		підіслатись	підстелись	(Ти)
SFX T   іслатися	стелімося	іслатися		#		підіслатися	підстелімося	(Ми)
SFX T   іслатися	стелімось	іслатися		#		підіслатись	підстелімось	(Ми)
SFX T   іслатися	стелімся	іслатися		#		підіслатися	підстелімся	(Ми)
SFX T   іслатися	стеліться	іслатися		#		підіслатися	підстеліться	(Ви)

# Т - зігнати - зжену, також увігнати, ввігнати - ужену, вжену (аналоги вгнати, угнати)
SFX T   (в?і)?гнатися	женуся	гнатися		#		відігнатися	відженуся	(Я)
SFX T   (в?і)?гнатися	женусь	гнатися		#		відігнатись	відженусь	(Я)
SFX T   (в?і)?гнатися	женешся	гнатися		#		відігнатися	відженешся	(Ти)
SFX T   (в?і)?гнатися	женеться	гнатися		#		відігнатиться	відженеться	(Він)
SFX T   (в?і)?гнатися	женемося	гнатися		#		відігнатися	відженемося	(Ми)
SFX T   (в?і)?гнатися	женемось	гнатися		#		відігнатись	відженемось	(Ми)
SFX T   (в?і)?гнатися	женемся	гнатися		#		відігнатися	відженемся	(Ми)
SFX T   (в?і)?гнатися	женетеся	гнатися		#		відігнатися	відженетеся	(Ви)
SFX T   (в?і)?гнатися	женетесь	гнатися		#		відігнатись	відженетесь	(Ви)
SFX T   (в?і)?гнатися	женуться	гнатися		#		відігнатися	відженуться	(Вони)
# НФ
SFX T   (в?і)?гнатися	женися	гнатися		#		відігнатися	відженися	(Ти)
SFX T   (в?і)?гнатися	женись	гнатися		#		відігнатись	відженись	(Ти)
SFX T   (в?і)?гнатися	женімося	гнатися		#		відігнатися	відженімося	(Ми)
SFX T   (в?і)?гнатися	женімось	гнатися		#		відігнатись	відженімось	(Ми)
SFX T   (в?і)?гнатися	женімся	гнатися		#		відігнатися	відженімся	(Ми)
SFX T   (в?і)?гнатися	женіться	гнатися		#		відігнатися	відженіться	(Ви)

# Т *іпрати - *перу
SFX T   (в?і)?(.)ратися	\2еруся	[бдп]ратися		#		відіпратися	відперуся	(Я)
SFX T   (в?і)?(.)ратися	\2ерусь	[бдп]ратися		#		відіпратись	відперусь	(Я)
SFX T   (в?і)?(.)ратися	\2ерешся	[бдп]ратися		#		відіпратися	відперешся	(Ти)
SFX T   (в?і)?(.)ратися	\2ереться	[бдп]ратися		#		відіпратиться	відпереться	(Він)
SFX T   (в?і)?(.)ратися	\2еремося	[бдп]ратися		#		відіпратися	відперемося	(Ми)
SFX T   (в?і)?(.)ратися	\2еремось	[бдп]ратися		#		відіпратись	відперемось	(Ми)
SFX T   (в?і)?(.)ратися	\2еремся	[бдп]ратися		#		відіпратися	відперемся	(Ми)
SFX T   (в?і)?(.)ратися	\2еретеся	[бдп]ратися		#		відіпратися	відперетеся	(Ви)
SFX T   (в?і)?(.)ратися	\2еретесь	[бдп]ратися		#		відіпратись	відперетесь	(Ви)
SFX T   (в?і)?(.)ратися	\2еруться	[бдп]ратися		#		відіпратися	відперуться	(Вони)
# НФ
SFX T   (в?і)?(.)ратися	\2ерися	[бдп]ратися		#		відіпратися	відперися	(Ти)
SFX T   (в?і)?(.)ратися	\2ерись	[бдп]ратися		#		відіпратись	відперись	(Ти)
SFX T   (в?і)?(.)ратися	\2ерімося	[бдп]ратися		#		відіпратися	відперімося	(Ми)
SFX T   (в?і)?(.)ратися	\2ерімось	[бдп]ратися		#		відіпратись	відперімось	(Ми)
SFX T   (в?і)?(.)ратися	\2ерімся	[бдп]ратися		#		відіпратися	відперімся	(Ми)
SFX T   (в?і)?(.)ратися	\2еріться	[бдп]ратися		#		відіпратися	відперіться	(Ви)

SFX T   итися	'юся	(^|[^бдз])витися		#		витися	в'юся	(Я)
SFX T   итися	'юсь	(^|[^бдз])витися		#		витись	в'юсь	(Я)
SFX T   итися	'єшся	(^|[^бдз])витися		#		витися	в'єшся	(Ти)
SFX T   итися	'ється	(^|[^бдз])витися		#		вититься	в'ється	(Він)
SFX T   итися	'ємося	(^|[^бдз])витися		#		витися	в'ємося	(Ми)
SFX T   итися	'ємось	(^|[^бдз])витися		#		витись	в'ємось	(Ми)
SFX T   итися	'ємся	(^|[^бдз])витися		#		витися	в'ємся	(Ми)
SFX T   итися	'єтеся	(^|[^бдз])витися		#		витися	в'єтеся	(Ви)
SFX T   итися	'єтесь	(^|[^бдз])витися		#		витись	в'єтесь	(Ви)
SFX T   итися	'ються	(^|[^бдз])витися		#		витися	в'ються	(Вони)


# стерти - зітри, сперти - зіпри, (розпростерти - /v1)
SFX T   с(.)ертися	зі\1руся	(^|[^о])с[тп]ертися		#		стертися	зітруся	(Я)
SFX T   с(.)ертися	зі\1русь	(^|[^о])с[тп]ертися		#		стертись	зітрусь	(Я)
SFX T   с(.)ертися	зі\1решся	(^|[^о])с[тп]ертися		#		стертися	зітрешся	(Ти)
SFX T   с(.)ертися	зі\1реться	(^|[^о])с[тп]ертися		#		стертиться	зітреться	(Він)
SFX T   с(.)ертися	зі\1ремося	(^|[^о])с[тп]ертися		#		стертися	зітремося	(Ми)
SFX T   с(.)ертися	зі\1ремось	(^|[^о])с[тп]ертися		#		стертись	зітремось	(Ми)
SFX T   с(.)ертися	зі\1ремся	(^|[^о])с[тп]ертися		#		стертися	зітремся	(Ми)
SFX T   с(.)ертися	зі\1ретеся	(^|[^о])с[тп]ертися		#		стертися	зітретеся	(Ви)
SFX T   с(.)ертися	зі\1ретесь	(^|[^о])с[тп]ертися		#		стертись	зітретесь	(Ви)
SFX T   с(.)ертися	зі\1руться	(^|[^о])с[тп]ертися		#		стертися	зітруться	(Вони)
# НФ -ерти
SFX T   с(.)ертися	зі\1рися	(^|[^о])с[тп]ертися		#		стертися	зітрися	(Ти)
SFX T   с(.)ертися	зі\1рись	(^|[^о])с[тп]ертися		#		стертись	зітрись	(Ти)
SFX T   с(.)ертися	зі\1рімося	(^|[^о])с[тп]ертися		#		стертися	зітрімося	(Ми)
SFX T   с(.)ертися	зі\1рімось	(^|[^о])с[тп]ертися		#		стертись	зітрімось	(Ми)
SFX T   с(.)ертися	зі\1рімся	(^|[^о])с[тп]ертися		#		стертися	зітрімся	(Ми)
SFX T   с(.)ертися	зі\1ріться	(^|[^о])с[тп]ертися		#		стертися	зітріться	(Ви)



# слова на -ити, в яких -ити входить до кореня слова (пити, бити, вити (І), лити...)
# і з'являється "і" у приставці
SFX T   битися	іб'юся	[бдз]битися		#		надбитися	надіб'юся	(Я)
SFX T   битися	іб'юсь	[бдз]битися		#		надбитись	надіб'юсь	(Я)
SFX T   битися	іб'єшся	[бдз]битися		#		надбитися	надіб'єшся	(Ти)
